【裁判字號】    96,訴,1814
【裁判日期】    970212
【裁判案由】    違反槍砲彈藥刀械管制條例
【裁判全文】
臺灣桃園地方法院刑事判決              96年度訴字第1814號
公  訴  人  臺灣桃園地方法院檢察署檢察官
被      告  甲○○
                      號
                    （現在臺灣新店戒治所戒治中）
指定辯護人  本院公設辯護人林銘宏
上列被告因違反槍砲彈藥刀械管制條例案件，經檢察官提起公訴
（96年度偵字第17531 號），本院判決如下︰
    主  文
甲○○未經許可，持有具殺傷力之土製槍枝，處有期徒刑壹年柒
月，併科罰金新台幣參萬元，罰金如易服勞役以新台幣壹仟元折
算壹日。
扣案之具殺傷力之土製槍枝壹支及其第二段之金屬接頭內之灰色
粉末貳點捌公克（原為3.8 克，鑑驗耗去1 克）沒收。
    事  實
一、甲○○於民國96年2 月初某日，在桃園縣八德鄉○○路宏福
    巷1 弄2 衖4 之1 號住處，受某姓名年籍不詳，綽號「草甘
    」之成年男子所託，保管具殺傷之可發射鋼珠之土製槍枝1
    把，該槍枝內含有硫黃、鋁粉、碳酸鈣、氯酸鉀、過氯酸鉀
    等成分之灰色粉末3.8 公克之煙火類火藥之炸彈、爆裂物之
    彈藥主要組成零件。其取得上開具殺傷力之土製槍枝及炸彈
    、爆裂物之彈藥主要組成零件後，雖未確知該等物品之屬性
    ，然主觀上仍認為該等物品係爆裂物之類之違禁物品，其遂
    以間接故意，將上開具殺傷力之土製槍枝及炸彈、爆裂物之
    彈藥主要組成零件，放置在上開住處客廳之垃圾桶內，因而
    未經許可，非法持有之。嗣甲○○於96年7 月11日下午2 時
    許，在其上開住處前，與另一不知名之友人欲打開其之自小
    客車上車時，為丙○○、乙○○偵查佐盤查，警方發現其為
    毒品通緝犯（其經本院以96年度毒聲字第1095號裁定送強制
    戒治確定在案，拒不到案執行，而經發佈通緝在案），又在
    上開其之友人身上發現毒品，懷疑其之住處亦藏有毒品，遂
    經甲○○同意，帶同甲○○至其上開住處搜索，警方甫進入
    其住處客廳，尚未著手搜索、亦尚未得知甲○○持有上開具
    殺傷力之土製槍枝及炸彈、爆裂物之彈藥主要組成零件前，
    甲○○即主動指客廳垃圾桶內有1 用報紙包裹之違禁物品，
    並向警方報繳，警方因而查獲，並扣得上開槍枝及炸彈、爆
    裂物之主要組成零件。
二、案經桃園縣政府警察局桃園分局報告臺灣桃園地方法院檢察
    署檢察官偵查起訴。
    理  由
一、訊據被告甲○○對於上開持有上開土製槍枝及炸彈、爆裂物
    之彈藥主要組成零件坦承不諱，復有前開土製槍枝1 把扣案
    可資佐證，而該槍枝經送請內政部警政署刑事警察局鑑驗，
    該局實際拆解，前端（第1 段）鋼管內以紅蠟＋白紙＋小鋼
    珠85粒＋白紙＋紅蠟等順序組合而成；中間（第2 段）金屬
    接頭內含煙火類火藥；後端（第3 段）鐵牙塞內裝有拉炮，
    且於拉炮之拉繩端接有一條棉線，棉線再從鐵牙塞後端孔洞
    穿出，再接一條塑膠拉繩結成拉環，各段連接部位均以白色
    止洩帶纏繞，最後鋼管外部再以黑色膠帶纏繞；該槍枝拉動
    塑膠繩可引爆炮及管內火藥，雖不具爆裂性，但可射出鋼珠
    ，認具殺傷力。又該槍枝經拆解後發現內有紅蠟及白紙片各
    2 個、小鋼珠85粒、拉炮1 個、磁鐵2 個、灰色粉末末3.8
    公克（經取1 公克送本局化學組化驗，結果檢出硫黃、鋁粉
    、碳酸鈣、氯酸鉀、過氯酸鉀等成分，認係煙火類火藥，依
    據內政部86年11月24日臺（86）內警字第8670683 號公告，
    火藥、炸藥為炸彈、爆裂物（之彈藥）主要組成零件，係屬
    槍砲彈藥刀械管制條例所列管），有該局96年9 月15日刑偵
    五字第0960143502號鑑定通知書、96年8 月16日刑鑑字第
    0960116324號鑑定書各1 紙附卷可稽。再查，被告於偵查時
    自陳伊曾將「草甘」寄放之包裹上開具殺傷力之土製槍枝及
    炸彈、爆裂物之彈藥主要組成零件之報紙打開察看，伊雖不
    知道那要做什麼用，然知道是不合法的東西，更於本院審理
    自陳伊當時猜到是爆裂物之類的東西，可見被告雖未確知「
    草甘」所寄放物品之屬性，然主觀上仍認為該等物品係爆裂
    物之類之違禁物品，其係以間接故意，持有上開具殺傷力之
    土製槍枝及炸彈、爆裂物之彈藥主要組成零件，殆可認定。
    綜上，本件事證明確，被告犯行足堪認定。末以，被告96年
    7 月11日下午2 時許，在其上開住處前，與另一不知名之友
    人欲打開其之自小客車上車時，為丙○○、乙○○偵查佐盤
    查，警方發現其為毒品通緝犯，又在上開其之友人身上發現
    毒品，懷疑其之住處亦藏有毒品，遂經甲○○同意，帶同甲○○至其上開住處搜索，警方甫進入其住處客廳，尚未著手
    搜索、亦尚未得知甲○○持有上開具殺傷力之土製槍枝及炸
    彈、爆裂物之彈藥主要組成零件前，被告即主動指客廳垃圾
    桶內有1 用報紙報裏之違禁物品，警方因而查獲，有桃園縣
    政府警察局桃園分局搜索、扣押筆錄1 紙、現場查獲照片3
    幀附卷可稽，並經證人丙○○、乙○○於本院證述在案，是
    被告行為符合槍砲彈藥刀械管制條例第18條第1 項之自首報
    繳之減免刑責之要件。
二、核被告所為，係犯槍砲彈藥刀械管制條例第8條第4項之未經
    許可持有具殺傷力槍枝罪；公訴人認被告係犯同條項之未經
    許可寄藏具殺傷力槍枝罪嫌，然依被告供述，「草甘」僅單
    純將上開具殺傷力之土製槍枝及炸彈、爆裂物之彈藥主要組
    成零件寄放於被告處，被告又係基於間接故意而持有，並未
    刻意代為藏匿，被告僅單純持有，尚非受寄而藏匿，然被告
    仍構成非法持有，而非法持有之行為與寄藏行為均在上開同
    條項之規範，是毋庸變更法條；被告另犯同條例第13條第4
    項之未經許可持有彈藥主要組成零件罪。被告所犯上開2 罪
    ，係以一持有行為同時觸犯之，為想像競合犯，應依刑法第
    55條之規定，從較重之槍砲彈藥刀械管制條例第8 條第4 項
    處斷；公訴人雖未起訴被告所犯槍砲彈藥刀械管制條例第13
    條第4 項之犯行，然該犯行既與已起訴部分具想像競合裁判
    一罪之關係，自在本院得一併審判之範圍內。被告犯後自首
    並報繳槍械，應依槍砲彈藥刀械管制條例第18條第1 項，減
    輕其刑。爰審酌被告持有之槍枝、彈藥主要組成零件之屬性
    、持有該等物品對社會之危害性、被告犯後態度尚佳等一切
    情狀，量處如主文所示之刑，並對宣告罰金刑部分諭知易服
    勞役之折算標準。扣案之具殺傷力之土製槍枝壹支及其第二
    段之金屬接頭內之灰色粉末貳點捌公克（原為3.8 克，鑑驗
    耗去1 克），為違禁物，應依刑法第38條第1 項第1 款之規
    定宣告沒收。
據上論斷，應依刑事訴訟法第299 條第1 項前段，槍砲彈藥刀械
管制條例第8 條第4 項、第13條第4 項、第18條第1 項，刑法第
11 條 前段、第55條、第42條第3 項、第38條第1 項第1 款，判
決如主文。
本案經檢察官徐文豪到庭執行職務
中    華    民    國    97    年    2     月    12    日
                  刑事第三庭審判長法  官  謝順輝
                                  法  官  卓立婷
                                  法  官  曾雨明
以上正本證明與原本無異。
如不服本判決，應於判決送達後10日內向本院提出上訴狀（應附
繕本），其未敘述上訴理由者，應於上訴期間屆滿後20日內補提
理由書狀於本院，上訴於臺灣高等法院。
                                  書記官  施春祝
中    華    民    國    97    年    2     月    12    日
所犯法條：
槍砲彈藥刀械管制條例第8條第4項
未經許可，製造、販賣或運輸鋼筆槍、瓦斯槍、麻醉槍、獵槍、
空氣槍或第4條第1項第1款所定其他可發射金屬或子彈具有殺傷
力之各式槍砲者，處無期徒刑或5年以上有期徒刑，併科新臺幣1
千萬元以下罰金。
未經許可，轉讓、出租或出借前項所列槍枝者，處5年以上有期
徒刑，併科新臺幣 1 千萬元以下罰金。
意圖供自己或他人犯罪之用，而犯前二項之罪者，處無期徒刑或
7 年以上有期徒刑，併科新臺幣 1 千萬元以下罰金。
未經許可，持有、寄藏或意圖販賣而陳列第1項所列槍枝者，處3
年以上10 年以下有期徒刑，併科新臺幣 700 萬元以下罰金。
第 1 項至第 3 項之未遂犯罰之。


司法院資訊處製作；財團法人民間司法改革基金會備份。
